【裁判字號】    98,交聲,1707
【裁判日期】    980708
【裁判案由】    交管條例聲異
【裁判全文】
臺灣板橋地方法院交通事件裁定        98年度交聲字第1707號
原處分機關  交通部公路總局臺北區監理所板橋監理站
異  議  人
即受處分人  甲○○
上列異議人因違反道路交通管理處罰條例案件，對於交通部公路
總局臺北區監理所板橋監理站民國98年6 月23日板監裁字裁41-C
G0000000號所為之裁決處分（原舉發案號：臺北縣政府警察局98
年5 月13日北縣警交大字第CG0000000 號），聲明異議，本院裁
定如下：
    主  文
異議駁回。
    理  由
一、原處分意旨略以：異議人即受處分人甲○○於民國98年5 月
    3 日上午8 時54分許，騎乘車號BJT-056 號普通重型機車，
    行經臺北縣板橋市縣○○道與館前西路口（往堤防）時，因
    機器腳踏車不在規定車道行駛之違規行為，經臺北縣政府警
    察局以照片採證方式逕行製單舉發，爰依道路交通管理處罰
    條例第45條第13款、第63條第1 項第1 款之規定，裁處異議
    人罰鍰新臺幣（下同）600 元，並記違規點數1 點。
二、異議意旨略以：異議人多年前曾中風，半身目前仍有些麻痺
    ，當日原本要出門辦事，但因身體不適，急欲返回休息，一
    時未注意切換到快車道，導致違規，也因為右半身常有不適
    ，已有7 、8 年未工作 (持有身心障礙卡多年)， 經濟上恐
    無法負擔額外支出，為此聲明異議云云。
三、按汽車駕駛人，爭道行駛有機器腳踏車，不在規定車道行駛
    之情形者，處600 元以上1,800 元以下罰鍰，並記違規點數
    1 點，道路交通管理處罰條例第45條第13款、第63條第1 項
    第1 款分別定有明文。
四、經查:
  (一)異議人於98年5 月3 日上午8 時54分許，騎乘車號BJT-056
    號普通重型機車，行經臺北縣板橋市縣○○道與館前西路口
    （往堤防）時，確有機器腳踏車不在規定車道行駛（行駛禁
    行機車道）之違規行為一節，有臺北縣政府警察局98年5 月
    13日北縣警交大字第CG0000000 號舉發違反道路交通管理事
    件通知單1 紙及採證照片2 張在卷可稽，且為異議人於異議
    狀中所不爭執，是異議人確有於上開時地騎乘機器腳踏車不
    在規定車道行駛（行駛禁行機車道）之違規事實，應堪認定
    。
  (二)異議人雖以前開情詞置辯，惟吾人駕駛車輛（含機器腳踏車
    ）本應遵守相關之道路法規，上開路段既設有禁行機車標線
    ，異議人騎乘機車行經上開路段時，自應確實遵守該標線之
    指示，況縱依異議人所述，其當時身體確有不適，異議人亦
    應係將機車停放於適當處所後稍加休息，待身體狀況恢復後
    再行上路，而非不顧身體不適，貿然行駛禁行機車道，至異
    議人經濟狀況之良窳，更非可作為免罰依據，是異議人前開
    所辯，均無可採。
五、從而，本件異議人前開違規事證已足堪認定。則原處分機關
    依據前揭道路交通管理處罰條例第45條第13款、第63條第1
    項第1 款之規定，裁處異議人罰鍰新臺幣600 元，並記違規
    點數1 點，核無違誤。本件異議人之異議為無理由，應予駁
    回。
據上論斷，應依道路交通案件處理辦法第19條，裁定如主文。
中    華    民    國    98    年    7     月    8     日
                      交通法庭  法  官        曾淑娟
上列正本證明與原本無異。
如不服本裁定，應於裁定送達後五日內敘明抗告理由，向本院提
出抗告狀。
                                書記官        謝雪紅
中    華    民    國    98    年    7     月    8     日


司法院資訊處製作；財團法人民間司法改革基金會備份。
